【裁判字號】    99,訴,552
【裁判日期】    990429
【裁判案由】    毒品危害防制條例
【裁判全文】
臺灣臺北地方法院刑事判決               99年度訴字第552號
公  訴  人  臺灣臺北地方法院檢察署檢察官
被      告  甲○○
上列被告因毒品危害防制條例案件，經檢察官提起公訴（99年度
毒偵字第1191號），被告於本院準備程序進行中，就被訴事實為
有罪之陳述，經本院告知簡式審判程序意旨，並聽取公訴人及被
告之意見後，本院合議庭裁定依簡式審判程序審理，判決如下：
    主  文
甲○○施用第一級毒品，累犯，處有期徒刑柒月。
    事  實
一、甲○○前因贓物案件，經本院以96年度簡字第1651號判決判
    處有期徒刑3 月確定，又因加重竊盜案件，經臺灣高等法院
    以96年度上易字第2100號判決判處有期徒刑7 月，減為有期
    徒刑3 月又15日確定，另因施用第一級毒品案件，經本院以
    96年度訴字第1350號判決判處有期徒刑7 月確定，首揭之罪
    經依法減為有期徒刑1 月又15日並與其餘兩罪定應執行有期
    徒刑11月，甫於民國97年12月20日縮刑期滿執行完畢。
二、甲○○曾因施用毒品案件，經本院裁定施以觀察勒戒之處分
    ，於89年9 月27日因無繼續施用傾向觀察勒戒執行完畢釋放
    出所，後於5 年內之92年間，即因施用毒品案件，經本院以
    92年度簡字第915 號判決判處有期徒刑6 月確定，96年間亦
    有施用毒品判刑確定之紀錄（如上）。竟仍未戒除毒癮，而
    基於施用第一級毒品之犯意，於99年2 月6 日上午10時許，
    在臺北市○○區○○街60巷32弄附近，以抽菸之方式施用第
    一級毒品海洛因1 次；嗣於同日下午3 時許，經警對其採尿
    送驗後，始知上情。
三、案經臺北市政府警察局萬華分局報請臺灣臺北地方法院檢察
    署檢察官偵查起訴。
    理  由
一、程序部分：本件被告甲○○所犯係死刑、無期徒刑或最輕本
    刑為3 年以上有期徒刑以外之罪，其於準備程序中就被訴事
    實為有罪之陳述，經本院告知簡式審判程序之旨，並聽取當
    事人意見後，經本院合議庭依刑事訴訟法第273 條之1 第1
    項規定裁定由受命法官獨任進行簡式審判程序，合先敘明。
二、上開事實，業據被告於本院99年4 月15日之準備及審理程序
    中坦承不諱，且被告此次驗尿結果，就鴉片類（嗎啡、可待
    因）確呈現陽性反應，檢體編號核亦無誤，此有台灣尖端先
    進生技醫藥股份有限公司濫用藥物檢驗報告及尿液檢體委驗
    單（編號：041837號）各1 件存卷可查，堪認被告確於上開
    時、地，有施用第一級毒品海洛因1 次之行為，則被告上開
    於本院之任意性自白核與事實相符而可採信，本案事證已臻
    明確，其犯行堪以認定；又查被告曾因施用毒品案件，經本
    院裁定施以觀察勒戒之處分，於89年9 月27日因無繼續施用
    傾向觀察勒戒執行完畢釋放出所，後於5 年內之92年間，即
    因施用毒品案件，經本院以92年度簡字第915 號判決判處有
    期徒刑6 月確定，96年間亦有施用毒品判刑確定之紀錄，此
    有臺灣高等法院被告前案紀錄表1 件在卷可參，是被告於觀
    察勒戒執行完畢釋放後5 年內已再犯施用毒品罪，縱其本次
    施用毒品之時間（99年2 月6 日）在該次觀察勒戒執行完畢
    釋放5 年之後，仍應依法追訴處罰。
三、核被告所為，係犯毒品危害防制條例第10條第1 項之施用第
    一級毒品罪。被告施用前持有毒品之低度行為，為嗣後施用
    之高度行為所吸收，不另論罪。又查被告前因贓物案件，經
    本院以96年度簡字第1651號判決判處有期徒刑3 月確定，又
    因加重竊盜案件，經臺灣高等法院以96年度上易字第2100號
    判決判處有期徒刑7 月，減為有期徒刑3 月又15日確定，另
    因施用第一級毒品案件，經本院以96年度訴字第1350號判決
    判處有期徒刑7 月確定，首揭之罪經依法減為有期徒刑1 月
    又15日並與其餘兩罪定應執行有期徒刑11月，於97年12月20
    日縮刑期滿執行完畢，此有臺灣高等法院被告前案紀錄表乙
    件存卷可查，其於5 年內故意再犯本件最重本刑為有期徒刑
    以上之罪，為累犯，應依刑法第47條第1 項之規定加重其刑
    。另被告雖於警詢中陳稱其此次施用之海洛因香菸乃施岳亮
    所給，並稱要檢舉施岳亮等語，然查該人之前案紀錄，並無
    現偵辦中之案件，此有臺灣高等法院全國前案簡列表乙件為
    憑，則雖被告於偵審中自白犯罪，但仍難認依其陳述「已供
    出毒品來源，因而查獲其他正犯或共犯」，自無依毒品危害
    防制條例第17條第1 項減免其刑之餘地，併此指明。爰審酌
    被告犯後雖於本院審理中坦承犯行，態度尚可，然前已有多
    次施用第一級毒品之前案紀錄，仍未能戒除毒癮復行施用，
    暨被告其他素行、生活狀況、犯罪情節等一切情狀，爰量處
    如主文所示之刑，以示懲儆。
據上論斷，應依刑事訴訟法第273 條之1 第1 項、第299 條第1
項前段，毒品危害防制條例第10條第1 項，刑法第11條前段、第
47條第1 項，判決如主文。
本案經檢察官沈志成到庭執行職務。
中    華    民    國    99    年    4     月    29    日
                  刑事第五庭  法  官  吳勇毅
上正本證明與原本無異。
如不服本判決應於收受送達後10日內向本院提出上訴書狀，並應
敘述具體理由；其未敘述上訴理由者，應於上訴期間屆滿後20日
內向本院補提理由書（均須按他造當事人之人數附繕本）「切勿
逕送上級法院」。
                              書記官  游秀珠
中    華    民    國    99    年    4     月    29    日
附錄本案論罪科刑法條全文：
毒品危害防制條例第10條
施用第一級毒品者，處 6 月以上 5 年以下有期徒刑。
施用第二級毒品者，處 3 年以下有期徒刑。

司法院資訊處製作；財團法人民間司法改革基金會備份。
